

PERFIL

Imagina una experiencia digital donde cada clic, cada interacción, está diseñada para cautivar y convertir. Como desarrollador web con expertise en UX/UI y marketing digital, no solo construyo sitios con HTML5, CSS3 y JavaScript, sino que diseño historias digitales que conectan emociones con resultados. Desde estrategias commerce que impulsan ventas hasta formación de futuros talentos (certificado como docente Formación Profesional), mi enfoque fusiona diseño intuitivo, tecnología pedagogía práctica. sólida ٧ desarrollo páginas; creo escenarios donde los usuarios ganan negocios Listoے crecen. para transformar pixels en performance?

CONTACTO

- **©** 600 956 787
- heran76@gmail.com
- portfolioantonioheredia.netlify.app
- **O**MADRID

HABILIDADES TECNICAS

- Lenguajes de programación:
 HTML5, CSS3, JavaScript, Python.
- Bases de datos: Oracle, PL/SQL.
- Herramientas:
 Git, MySQL Workbench. Visual code
- Diseño: UX/UI, Diseño gráfico.
- Docencia:
 Habilitado para impartir formación

FORMACIÓN

HABILITACIÓN PARA LA DOCENCIA EN GRADOS A, B Y C DEL SISTEMA DE FORMACIÓN PROFESIONAL (SSCE0110)

ADMINISTRADOR DE BASE DE DATOS ORACLE *Cas-training 2024*

CERTIFICADO FP (2023 - 2024)

Grupo Aspasia.

IFCD0110_CONFECCION Y PUBLICACION DE PAGINAS WEB

MASTER EN PROGRAMACIÓN (2021 - 2022) Keepcoding

HTML5, CSS3, Javascript, Python, Git, PL/SQL

EXPERIENCIA

BARQUILLO (ACTUALIDAD)

• Desarrollador Full Stack

GRUPO LUAN (2021-2023)

• Desarrollador web y marketing digital

Digitalización global de la empresa, incluyendo el diseño web, creación de bases de datos e implantación de estrategias de e-commerce y fortalecimiento de la presencia digital para el aumento del 30% ventas.

GRUPO ANDILANA (2002 - 2021)

• Desarrollador web y marketing digital
Responsable del Departamento de Marketing en
Grupo Andilana, incluyendo el desarrollo de la
web, la gestión de redes sociales y creación de
campañas digitales. Además implantación de
estrategias de marketing para aumentar la
visibilidad un 40% de la marca y desarrollo de la
venta online.

WOLSTUDIOS (1999 - 2002)

Diseñador web // UX/UI

Diseñé interfaces intuitivas que redujeron las tasas de rebote en un 20%, optimizando la experiencia del usuario y mejorando la navegación. Implementé estrategias visuales alineadas con objetivos del cliente, colaborando con equipos multidisciplinarios para garantizar coherencia y funcionalidad.

IDIOMAS

Español Inglés Nativo Medio